Inventaris van het archief van het Nederlandse Gezantschap in de Hanzesteden, 1813-1841
Nationaal Archief, Den Haag
Legatie Hanzesteden
Gezantschap Hanzesteden
1813-1841
Z21011
2.03 meter; 24 inventarisnummers.
Normale geschreven, getypte en gedrukte documenten, geen bijzondere handschriften.
Nationaal Archief, Den Haag
Nederlandse Gezantschap in de Hanzesteden
Het archief van het Nederlandse Gezantschap in de Hanzesteden (1813-1841) bestaat uit de correspondentie van o.a. het departement van Buitenlandse Zaken, verschillende Duitse autoriteiten, en de Nederlandse legatie bij verscheidene Europese mogendheden. Tevens bevat het archief een lijst en een register van afgegeven paspoorten, evenals stukken aangaande de werving van militairen voor het Nederlands-Indische leger.
Archiefvorming
Geschiedenis van het archiefbeheer
De verwerving van het archief
Het archief is bij Koninklijk Besluit of ministeriële beschikking overgebracht.
2.05
Aanwijzingen voor de gebruiker
Openbaarheidsbeperkingen
Volledig openbaar.
Materiële beperkingen
Aanvraaginstructie
Openbare archiefstukken kunnen online worden aangevraagd en gereserveerd. U kunt dit ook via de terminals in de studiezaal van het Nationaal Archief doen. Om te kunnen reserveren dient u de volgende stappen te volgen:
U maakt een profiel aan op www.gahetna.nl, en logt vervolgens in
Via de archiefinventaris (alleen de beschrijvingen met rode nummers) selecteert u het gewenste archiefstuk door op de knop 'Reserveren' te klikken
In het volgende scherm geeft u aan op welke dag u het archiefstuk wilt inzien
Indien u zich bevindt in de studiezaal en een tafelnummer heeft ontvangen kunt u dit nummer vermelden. Als u geen tafelnummer heeft kunt u tafelnummer 777 laten staan
Vervolgens bevestigt u uw reservering door deze te versturen.
Verwant materiaal
Beschikbaarheid van kopieën
Beschrijving van de series en archiefbestanddelen
- Brieven van het departement van Buitenlandse Zaken ontvangen., 1815-1824; 1-2; 2 pakken
  Deze zijn de brieven, welke geen aanleiding tot enige correspondentie van de gezant gaven. Zie voor de overige de nos. 3- 8.
  - 1815 januari 11 en 18 maart - 1819 maart 18, 1
  - 1820 januari 7 - 24 november 20, 2
- Brieven van het departement van Butienlandse Zaken ontvangen en minuten van de daarop aan genoemd departement verzonden brieven., 1815-1824; 3-8; 5 pakken
  Zie de aantekening bij de nos. 1 en 2.
  - 1815 maart 17 - december 29, 3
  - 1816 januari 2 - december 31, 4
  - 1817 januari 3 - december 30, 5
  - 1818 januari 6 - 1819 december 28, 6
  - 1820 januari 4 - 1821 december 28, 7
  - 1822 januari 1 - 1824 november 30, 8
- Correspondentie met de Nederlandse legaties in Denemarken en in Zweden, met de Nederlandse consuls te Bremen en Lübeck, met andere Nederlandse ambtenaren, met diplomatieke ambtenaren van vreemde mogendheden en met particulieren., 1813-1824; 9-11; 3 pakken
  - 1813 maart 29 - 1816 oktober 25, 9
  - 1817 januari 11 - 1819 december 17, 10
  - 1818 juli 6 - 1824 november 30, 11
- Lijsten en registers van de Nederlandse schepen, te Hamburg binnengevaren., 1814 maart 13 - 1819 april 30; 12; 1 pak
  Deze stukken zijn bijlagen van de onder no. 9-11 vermeld.
- Brieven van het departement van Buitenlandse Zaken ontvangen., 1826-1841; 13-14; 2 pakken
  - 1826 juli 11 - 1833 december 31, 13
  - 1834 februari 1 - 1841 juli 6, 14
- Minuten van brieven aan het departement van Buitenlandse Zaken verzonden., 1826 juli 20 - 1841 juli 13; 15; 1 pak
- Correspondentie met de regeringen der steden Hamburg, Lübeck en Bremen., 1826 augustus 8 - 1841 juni 26; 16; 1 pak
- Correspondentie met onderscheidene autoriteiten, ambtenaren en partikulieren over andere dan diplomatieke zaken., 1826 augustus 10 - 1841 juli 13; 17; 1 pak
- Correspondentie over de werving van militairen voor het Nederlands-Indische leger., 1826 augustus 24 - 1831 september 20; 18; 1 pak
- Lijsten van afgegeven paspoorten en van visa's van paspoorten., 1814 augustus 22 - 1815 (maart 17) en 1816 mei 8 - 1820 december 23; 19; 1 omslag
- Register van afgegeven paspoorten., 1815 maart 18 - 1816 mei 10 en 1826 augustus 16 - 1841 juli 9; 20; 1 deel
- Geviseerde, dich niet teruggegeven paspoorten., 1839 en 1840; 21; 1 pak
- Minuut-declaraties tot terugbekoming van voorgeschoten gelden., 1815 maart 18 - 1840 juni 30; 22; 1 pak